---
title: "LE TERRITOIRE MIS EN SCÈNE PAR LES SÉRIES TÉLÉVISÉES"
author:
- 'Julien Pascual (21904460), '
- 'Enzo Jaguin (22202938), '
- 'Quentin Loeb (22204900), '
- Matthieu Grammatico (21900575).
date: "03/04/2023"
output: pdf_document
team: 3
session: Semestre 2, 2023
Acknowledgements: null
Abstract: Mon résumé.
coursecode: Marathon du Web
---

```{r setup, include=FALSE}
knitr::opts_chunk$set(echo = TRUE)
```


\renewcommand\thesection{\arabic{section}}

## Introduction et Motivation {.label:s-intro}

Dans le monde du cinéma, il est intéressant de voir les endroits qui attirent le plus pour pouvoir tourner ses propres scènes. Pour la ville, cela peut aussi être utile de savoir quels lieux sont les plus à même de recevoir des tournages pour pouvoir peut-être adapter le patrimoine. La ville de Montpellier, candidate à la capitale de la culture de 2028 aurait tout intérêt à développer la communication autour du cinéma pour rendre ce secteur encore plus attractif. Pour ce faire, le laboratoire Lerass s'est emparé du sujet pour recenser et cartographier les lieux de tournages. L'idée est de résumer les données en faisant des cartes interactives et pouvoir les partager au grand public via un site internet ainsi que de fournir des statistiques précises qui permettront une analyse plus poussée pour leurs recherches. 

\bigskip

Pour résoudre cette problématique, nous mettrons à disposition un site web permettant permettant à toutes et tous de connaître le patrimoine cinématographique de la région. Le site comprendra trois pages: 
fournir aux chercheurs des statistiques plus précises qui permettront une analyse plus poussée sur leurs projets de recherches
- Une page “cartographie” représentant des informations tels que le lieu, le nom du film et autres informations sur les différents tournages de la métropole de Montpellier durant l’année 2021.

- Une page “statistiques” qui nous donnera des graphiques comme le nombre de films tournés à un endroit en fonction de l'année, le pourcentage de films et séries d’un genre spécifique tournés dans la région etc..

- Une page “formulaire” permettant de remplir la base de données renseignant la carte et les statistiques. 




## Brève Revue de la Littérature

Aucun site ne référence les tournages des films, séries et courts-métrages de la région. Certaines productions et agences telles que occitanie films \cite{occitaniefilms} ou même la région occitanie \cite{laregion} résument leurs œuvres mais rien n'est fait sous forme cartographique et rien n'est complet, du moins de ce qu'on a pu explorer dans le temps imparti.


\bigskip



## Méthodes, Logiciels et Description des Données


Les données des tournages de 2021 nous donnent 7 informations dans un classeur Excel : Lieu (correspondant au lieu du tournage), Genre (correspondant au genre tels que TV, clips, etud, série, websérie etc), Nom projet (Titre du projet), Nombre jours (correspondant au nombre de jours de tournage sur le lieu en question), debut_tourn (correspondant à la date du début de tournage), Production, Réalisateur.
Ce recensement n'est pas exhaustif et a vocation à s'agrandir, notamment via un potentiel futur formulaire que l’on pourrait créer.

Nous avons également trois fichiers geojson nous permettant de construire notre carte. Un fichier nous donnant une vision toponymique, un autre avec une vision des routes (correspondant à la rue) et un autre avec une vision des communes. 

Ces fichiers nous ont été fournis par notre commanditaire qui les a récupérés en open data fait par l'état. 
Pour pouvoir lier les geojson avec les données des tournages nous allons trouver à la main les identifiants de tous les lieux à chacun des 3 niveaux géographiques. 
L'idée sera de créer pour le futur un formulaire permettant une uniformisation des recensements pour ne pas à avoir à réitérer un nettoyage à la main.

Nous prévoyons de coder en python en utilisant la librairie pandas pour réduire les geojson à notre ensemble de points, puis en HTML/CSS pour le site web. et enfin pour les cartes on utilisera D3 ainsi que Leaflet qui sont des librairies Javascript. Nous utiliserons figma pour pouvoir maquetter notre site. L’hébergement de celui-ci serait sur github pages pour pouvoir présenter facilement le rendu, nous utiliserons également une base de données pour le formulaire ainsi que RMarkdown pour les rendus. 

Nous avons également un autre jeu de données des films tournés depuis 2008 qui nous permettra de faire des statistiques plus poussés et avec un plus grand nombre de données. Cependant, celui-là semble trop compliqué à uniformiser et nous manquerons de temps donc nous préférons ne pas le cartographier.


## Activités et Planification


```{r echo=FALSE, warning = FALSE}
library(reshape2)
library(ggplot2)
tasks <- c("Nettoyage des données", "Script", "Carte interactive", "Maquettage", "Statistiques", "Formulaire", "Vidéo", "Soutenance")
dfr <- data.frame(
  name        = factor(tasks, levels = tasks),
  start.date  = as.Date(c("2023-04-03", "2023-04-03", "2023-04-03", "2023-04-03", "2023-04-04", "2023-04-05", "2023-04-06", "2023-04-07")),
  end.date    = as.Date(c("2023-04-05", "2023-04-05", "2023-04-07", "2023-04-04", "2023-04-05", "2023-04-06", "2023-04-07", "2023-04-08" )),
  is.groupe = c("Traitement des données", "Traitement des données", "Site web", "Site web", "Site web", "Site web", "Rendus" , "Rendus")
)
mdfr <- melt(dfr, measure.vars = c("start.date", "end.date"))
ggplot(mdfr, aes(value, name, colour = is.groupe)) +
  geom_line(size = 6) +
  xlab(NULL) +
  ylab(NULL)
```

## Complément de légende du Gantt

Nettoyage des données (à la main)

Création d'un script permettant de sélectionner seulement les points, routes et communes utiles pour notre carte.

Création de la carte intéractive : créer des clusters, récupérer les informations du tournage etc.

Maquettage du site et de sa structure sur Figma

Création des différentes pages web : 

-cartographie : permettre de mettre en forme la carte ainsi que de donner des éléments de légende complémentaires tels que le nombre de films tournés dans le secteur, leur genre etc.

-statistiques : nombre de films par année, lieux etc.

-formulaire : création d’un formulaire permettant à quiconque veuille renseigner le lieu de tournage d’un film en suivant un formulaire guidé permettant l’uniformisation

Rapport et soutenance


---
# References
---

\bibliographystyle{elsarticle-num}
\bibliography{references}



